【裁判字號】    97,交聲,93
【裁判日期】    970731
【裁判案由】    聲明異議
【裁判全文】
臺灣屏東地方法院交通事件裁定         97年度交聲字第93 號
原處分機關  交通部公路總局高雄區監理所屏東監理站
異  議  人  丁○○
上列異議人因違反道路交通管理處罰條例事件，對於交通部公路
總局高雄區監理所屏東監理站民國97年1 月28日所為屏監違字第
裁82-V00000000號、第裁82-U00000000號裁決處分聲明異議，本
院裁定如下：
    主  文
異議駁回。
    理  由
一、聲明異議意旨略以：
  (一)異議人丁○○於民國97年1 月22日下午1 時10分許，駕駛辰
    騏實業有限公司所有之車號S4-7259 號自用小貨車，由北往
    南沿省道台17線公路行經永翔路口時，為警舉發有駕車行經
    有燈光號誌管制之交岔路口闖紅燈之違規情事，旋經交通部
    公路總局高雄區監理所屏東監理站，依道路交通管理處罰條
    例第53條第1 項、第63條第1 項規定，以97年1 月28日屏監
    違字第裁82-V00000000號裁決，處異議人丁○○罰鍰新臺幣
    （下同）2,700 元，並記違規點數3 點。惟異議人前揭時地
    駕車通過該路口時仍為綠燈，卻遭在場警員當場攔檢並以闖
    紅燈為由予以舉發，顯與事實不符，爰依法聲明異議，請求
    撤銷前開裁決云云（下稱第一部分）。
  (二)又異議人丁○○於97年1 月26日下午5 時49分許，駕駛辰騏
    實業有限公司所有之車號BC-9680 號自用小貨車，行經枋寮
    北路鐵路平交道時，為警舉發有警鈴已響、閃光號誌已顯示
    ，仍強行闖越平交道之違規情事，旋經交通部公路總局高雄
    區監理所屏東監理站依道路交通管理處罰條例，裁處異議人
    罰鍰9,000 元，並記違規點數3 點，及施以道安講習。惟異
    議人前揭時地駕車並未聽聞警鈴聲響，遮斷器亦未放下，伊
    通過該鐵路平交道中間時警鈴方響起，卻遭在場警員當場攔
    檢並予以掣單舉發，顯與事實不符，爰依法聲明異議，請求
    撤銷前開裁決云云（下稱第二部分）。
二、應適用法條：
  (一)按汽車駕駛人，行經有燈光號誌管制之交岔路口闖紅燈者，
    處新臺幣1,800 元以上5,400 元以下罰鍰，道路交通管理處
    罰條例第53條第1 項定有明文。又汽車駕駛人有道路交通管
    理處罰條例第53條之情形者，除依原條款處罰鍰外，並予記
    違規點數3 點，道路交通管理處罰條例第63條第1 項第3 款
    著有規定。
  (二)又按汽車駕駛人，駕車在鐵路平交道不遵守看守人員之指示
    ，或遮斷器開始放下，或警鈴已響、閃光號誌已顯示，仍強
    行闖越者，處新臺幣6 千元以上1 萬2 千元以下罰鍰；汽車
    駕駛人駕駛汽車違反處罰條例第54條規定者，除依原條款處
    罰鍰外，記違規點數3 點，並應接受道路交通安全講習，道
    路交通管理處罰條例第54條第1 款、第63條第1 項第3 款、
    第24條第1 項第4 款分別定有明文。
三、本院之判斷：
  (一)第一部分
    異議人丁○○於前揭時地駕駛自用小貨車行經上開路口時，
    經在場執勤之屏東縣警察局枋寮分局警員認有汽車駕駛人行
    經有燈光號誌管制之交岔路口闖紅燈之違規情事而當場攔下
    ，並以屏警交字第V00000000 號舉發違反道路交通管理事件
    告發，旋經原處分機關交通部公路總局高雄區監理所屏東監
    理站依道路交通管理處罰條例第53條第1 項、第63 條 規定
    ，於97年1 月28日作成上開裁決等情，除據異議人丁○○於
    本院調查時到庭陳述在卷，並經證人即承辦警員丙○○到庭
    證述綦詳，復有舉發違反道路交通管理事件通知單、裁決書
    各1 紙在卷可參。異議意旨雖以異議人係在綠燈時通過路口
    ，並無闖紅燈之違規情事為由聲明異議。惟查：
  1.前揭時地異議人所駕自用小貨車係在路口燈號轉入紅燈相當
    時間後，始闖紅燈穿越之事實，除據證人即舉發本件交通違
    規事件之警員丙○○於本院97年5 月22日調查時，到庭證稱
    ：當天在轉為紅燈5 秒鐘後，有一部綠色廂型車由北往南並
    未停等便直接闖越該路口等語外，其舉發當時尚有另一同仁
    即警員王新德亦同時在場親見並隨同處理一節，亦為異議人
    丁○○於本院調查時所自承。
  2.衡情，姑不論丙○○身為警務人員，與異議人素不相識，遑
    論仇隙，原無構陷誣攀之動機，縱異議人亦自承先前伊個人
    與任職所在之公司均無因違規而遭證人取締之紀錄，猶可排
    除證人因經常處理異議人或該公司車輛之違規事件而心存成
    見之可能性；而依證人所述，其前揭時地舉發本件違規事件
    時，係執行中午12時至下午2 時間之交通整理勤務，勤務內
    容適為針對該路口區域內包括異議人前開經舉發違規類型之
    路口闖紅燈、未戴安全帽等違規事項之處理，當日除天候、
    路況良好，復為一般正常上班日，無特殊影響交通流量之活
    動，顯然欠缺因視線不良或勤務繁重而誤判之條件，況其舉
    發當時尚有同班值勤之警務人員在場隨同處理，苟見有誤，
    應無任令瑕疵延續並經原處分機關裁決而為異議人聲明異議
    ，徒增困擾之理，另經本院傳訊前開承辦警員丙○○、王新
    德之直屬主管甲○○到庭瞭解上開2 員之工作態度，亦據證
    稱2 人平常工作狀況均很正常，執法標準及內容亦無特異於
    其他同仁之情形等語，是證人丙○○前開所言，應堪採信。
  (二)第二部分
    異議人丁○○於前揭時地駕駛自用小貨車行經上開鐵路平交
    道時，經在場執勤之內政部警政署鐵路警察局第三警務段警
    員認有警鈴已響、閃光號誌已顯示，仍強行闖越平交道之違
    規情事而當場攔下，並以鐵警行字第U00000000 號舉發違反
    道路交通管理事件舉發，旋經原處分機關交通部公路總局高
    雄區監理所屏東監理站依道路交通管理處罰條例第54條第1
    款、第63條第1 項第3 款（原裁決書漏載第1 項第3 款）、
    第24條第1 項第4 款（原裁決書漏未記載）之規定，於97年
    1 月28日作成上開裁決等情，除據異議人丁○○於本院調查
    時到庭陳述在卷，並經證人即承辦警員乙○○、涂光義到庭
    證述綦詳，復有舉發違反道路交通管理事件通知單、裁決書
    各1 紙在卷可參。異議意旨雖以異議人係在通過平交道時警
    鈴方響起，並無上開違規情事為由聲明異議。惟查：
  1.前揭時地異議人所駕自用小貨車係在警鈴響起相當時間後，
    仍違規強行闖越平交道之違規事實，業據證人即舉發本件交
    通違規事件之警員乙○○於本院97年5 月22日調查時到庭證
    稱：當時警鈴已響，遮斷器亦已經開始放下，異議人於平交
    道前暫停幾秒後，忽然間就繼續前行通過平交道；一般警鈴
    聲響即可依法取締，然伊均以警鈴響後，加以遮斷器自垂直
    開始作用降下約15度時舉發以為緩衝，而當時確係看到異議
    人闖越平交道始示意攔停等語在卷，核與另一名同時在場親
    見並隨同處理之員警涂光義於同一期日證述意旨相符。今證
    人乙○○與涂光義身為警務人員，與異議人素不相識，遑論
    仇隙，原無構陷誣攀之動機，縱異議人亦自承伊個人與任職
    所在之公司先前均無因違規而遭證人取締之紀錄，猶可排除
    證人因經常處理異議人或該公司車輛之違規事件而心存成見
    之可能性，茲依證人所述，其前揭時地舉發本件違規事件時
    ，係執行下午4 時至晚間6 時間之枋寮北平交道守望勤務，
    而當日路況良好，無特殊影響交通流量之活動，況其舉發當
    時尚有同班值勤之警務人員在場隨同處理，苟見有誤，應無
    任令瑕疵延續並經原處分機關裁決而為異議人聲明異議，徒
    增困擾之理，又證人乙○○當庭表示因違規闖越平交道之案
    件較少，且自本件之後迄上開期日到庭證述之期間，其未曾
    再舉發闖越平交道案件，故印象較為深刻，是證人乙○○、
    涂光義所言，應堪採信。
  2.又異議人於前開證人到庭證述之同一期日雖當庭表示：當時
    有2 列火車，第1 列伊有停等，嗣伊在遮斷器升起後前行駛
    ，並已通行至接近鐵路平交道時，該號誌方重新響起云云，
    然姑不論此說與其先前經本院於97年4 月24日傳喚到庭所為
    ：伊未聽聞警鈴聲，遮斷器亦未下放，伊通過平交道中間時
    始聽見警鈴聲響之說，相互矛盾，復與證人乙○○於本院調
    查時，經具結後證稱：本件舉發地點為單軌鐵路，且距離車
    站很近，發車時間至少間隔6 分鐘之情節不符，經本院依職
    權於97年5 月26日去電枋寮火車站查詢結果，亦據值班站長
    表示：離上揭鐵路平交道最近之車站為北方之枋寮火車站，
    平交道與車站相距300 公尺，列車約須行駛3 分鐘方可到達
    ，又該鐵路為單軌，時差不可能僅數秒鐘列車即對駛通過，
    必先於該列火車在枋寮火車站的中心點停候下一般列車入站
    後，原停等之列車方可行駛等情，有本院公務電話1 紙附卷
    可憑。是異議人所辯，顯與事理不符，不足採信。原裁決處
    分以異議人前揭時地駕駛自小貨車行經上開鐵路平交道時，
    有警鈴已響、閃光號誌已顯示，仍強行闖越之違規情事，堪
    予認定。
  (三)從而，本件經調查結果，異議人前開第一部分、第二部分之
    違規事實均堪認定，原處分機關分別依道路交通管理處罰條
    例第53條第1 項、第63條第1 項規定，處異議人即汽車所有
    人丁○○罰鍰新臺幣2,700 元，並記違規點數3 點之裁決處
    分；及依道路交通管理處罰條例第54條第1 款、第63條，裁
    處異議人罰鍰9,000 元，並記違規點數3 點，施以道安講習
    之裁決處分，經核均無違法不當，異議意旨請求本院撤銷其
    裁決處分，即無理由，應予駁回。
四、據上論斷，依道路交通案件處理辦法第19條，裁定如主文。
中    華    民    國    97    年    7     月    31    日
                    交通法庭    法  官  陳松檀
以上正本證明與原本無異。
如不服本裁定應於收受送達後5 日內向本院提出抗告書狀敘述抗
告之理由抗告於臺灣高等法院高雄分院。
中    華    民    國    97    年    7     月    31    日
                                書記官  林祥玉


司法院資訊處製作；財團法人民間司法改革基金會備份。
